【裁判字號】    95,上易,63
【裁判日期】    950222
【裁判案由】    竊盜等
【裁判全文】
臺灣高等法院臺中分院刑事判決          95年度上易字第63號
上  訴  人  臺灣苗栗地方法院檢察署檢察官
被      告  丙○○
上列上訴人因竊盜等案件，不服臺灣苗栗地方法院94年度易字第
686號中華民國94年10月27日第一審判決（起訴案號：臺灣苗栗
地方法院檢察署94年度偵字第2916號），提起上訴，暨併案審理
（臺灣嘉義地方法院檢察署檢察官94年度偵字第6114號、第6496
號、第6753號），本院判決如下：
    主  文
原判決關於竊盜部分撤銷。
丙○○共同連續攜帶兇器竊盜，累犯，處有期徒刑壹年陸月。
    事  實
一、丙○○曾因恐嚇案件，經臺灣苗栗地方法院於民國（下同）
    92年12月22日判處有期徒刑1年5月確定，甫於93年12月17日
    縮刑期滿執行完畢。竟不知悔改，復基於意圖為自己不法所
    有之概括犯意，先後於下列時、地，以下列之方式竊取財物
    ：
(一)、94年7月10日22時許，在苗栗縣大湖鄉義和村大湖幹電線桿
    旁田地，徒手竊得辛○○所有之動力噴霧機1台（價值約新
    臺幣5000元），得手後，藏置於其苗栗縣大湖鄉富興村9鄰
    八寮灣4號住處倉庫內。
(二)、94年7月11日16時許，在苗栗縣大湖鄉南湖坑49號庚○○住
    處，徒手竊取庚○○所有之紀念古幣1枚及古紙鈔10張（侵
    入住宅部分未據告訴），得手後，藏置於其苗栗縣大湖鄉富
    興村9鄰八寮灣4號住處倉庫內。
(三)、94年8月2日7、8時許，在苗栗市○○街61巷底，見甲○○所
    有車牌號碼KU─5547號自小客車（按該車原於同年8月1日17
    時40分許，在新竹市○○路23號地下室，為不詳之人所竊）
    ，置於路旁無人看管，車門未鎖且電門插著1支鑰匙，即利
    用該鑰匙啟動車輛，得手後，將車駛至苗栗縣頭屋鄉雙龍社
    區旁公墓，拆解該車之4個輪胎後，將車棄置該地。
(四)、94年10月21日19時許，在苗栗縣苗栗市○○里○○鄰○○路20
    巷11號前，趁戊○○疏未將車牌號碼MI-0039號自用小客車
    引擎熄火，鑰匙亦未拔出之機會，徒手竊取該車輛，得手後
    供己作為代步工具之用。
(五)、94年10月24日凌晨1時許，丙○○承繼上揭概括之犯意，與
    古進全（由警查緝中）基於共同之犯意聯絡，由古進全駕駛
    不詳車輛，搭載丙○○至嘉義縣中埔鄉○○村○○路305 巷
    129號前，由古進全坐在車上警戒把風，丙○○則下車，持
    其所有，客觀上足以對人之生命、身體造成危害之自製板手
    1支（未扣案），破壞己○○所有之車牌號碼UQ-7730號自用
    小貨車車門及方向盤鎖（毀損罪嫌部分未據告訴），竊取該
    車輛及車內之2部發電機，得手後，由丙○○將贓車駛至嘉
    義市○區○○○街238號古進全租住處旁之空地，並將車上
    之2部發電機搬入古進全租住處藏放，欲伺機銷售以牟利。
(六)、94年10月24日上午11時許，丙○○、古進全稍事休息後，隨
    即承繼上揭概括之犯意聯絡，再由古進全駕駛不詳車輛，搭
    載丙○○出門尋找下手行竊目標，渠等行至嘉義市○○路與
    世賢路口處時，見永盛企業社所有、由丁○○支配管領之車
    牌號碼6U -235號自用大貨車鑰匙未拔出，遂由古進全坐在
    車上警戒把風，另推由丙○○下車徒手竊取該車輛，得手後
    ，由丙○○駕駛贓車返回古進全上揭租住處。
二、嗣先後於94年7月29日13時30分許、同年8月2日10時20分許
    ，為警持搜索票在苗栗縣大湖鄉富興村9鄰八寮灣4號丙○○
    住處、苗栗市新英里12鄰天祥48號古進全住處查獲丙○○，
    而供出上情【(一)、(二)、(三)】；復於94年10月24日上午11時10
    許，由丙○○駕駛竊得之6U -235號自用大貨欲返回古進全
    上揭租賃處，行經嘉義市○○路與中興路口時為警逮捕，經
    循線追查，而查悉上情，並扣得前述車輛3部【(四)、(五)、(六)
    】。
三、案經苗栗縣警察局報請臺灣苗栗地方法院檢察署檢察官偵查
    起訴暨臺灣嘉義地方法院檢察署檢察官移送併案審理。
    理  由
一、上開事實欄一之(一)、(二)、(三)犯罪事實，業據被告於警偵訊及
    原審審理中供承不諱；上開事實欄一之(四)、(五)、(六)犯罪事實
    ，則據被告於警偵訊時中供承不諱，核與被害人辛○○、庚○○、甲○○、丁○○、戊○○、己○○分別於警詢時供述
    之被害情節大致相符，並有贓物認領管單5紙、新竹市警察
    局車輛協尋電腦輸入單、苗栗縣警察局車輛尋獲電腦輸入單
    、車輛車牌失竊作業查獲車輛認可資料、嘉義市警察局車輛
    協尋（尋獲）電腦輸入單及現場照片六張附卷可稽，足徵被
    告之自白與事實相符，事證明確，被告上開犯行均堪以認定
    。
二、核被告所為上開事實欄一之(一)、(二)、(三)、(四)、(六)犯行，係犯
    刑法第32 0條第1項之竊盜罪；其所為上開事實欄一之 (五)該
    部分犯行，因被告持該自製扳手破壞小貨車之車門及方向盤
    鎖，業據被告供明，且核與被害人己○○所述相符，堪認該
    扳手客觀上對人之生命、身體足以構成危害，該次犯行核係
    犯同法第321條第1項第3款之攜帶兇器竊盜罪。其與被告古
    進全就上開(五)、(六)之竊盜犯行，有犯意聯絡及行為分擔，均
    為共同正犯。又被告先後6次竊盜犯行，時間緊接，分別觸
    犯基本構成要件相同之罪名，顯係基於概括之犯意反覆為之
    ，均為連續犯，應依刑法第56條之規定，論以刑法第321 條
    第1項第3款之攜帶兇器竊盜罪一罪，並加重其刑。公訴人雖
    僅就犯罪事實一之(一)、(二)、(三)部分提起公訴，然犯罪事實一
    之(四)、(五)、(六)未經起訴部分，與前開起訴部分具有連續犯之
    裁判上一罪關係，為起訴效力所及，本院自應併予審理。查
    被告曾因恐嚇罪，經臺灣苗栗地方法院於92年12月22日判處
    有期徒刑1年5月確定，甫於93年12月17日縮刑期滿執行完畢
    ，有臺灣高等法院被告前案紀錄表在卷可按，其於執行完畢
    後之5年內再犯本件有期徒刑以上之罪，為累犯，應依刑法
    第47條之規定，遞加重其刑。原審法院因認被告罪證明確，
    而予論科，固屬有據。然原判決未及審酌被告另有犯罪事實
    一之(四)、(五)、(六)犯行，究有未洽，檢察官上訴意旨執此指摘
    原判決不當，即有理由，應由本院將原判決撤銷改判。爰審
    酌被告有毒品、竊盜、贓物、恐嚇等犯罪紀錄、素行不佳，
    有臺灣高等法院被告前案紀錄表在卷，不思努力上進，更不
    知尊重他人之財產權，為圖一己之方便，或貪圖小利，竟多
    次趁機竊取他人之財物，影響社會治安非輕，暨其犯後分別
    於警偵審中坦承犯行等一切情狀，量處如主文第二項所示之
    刑。未扣案之自製扳手1支，雖係被告所有供犯罪所用【事
    實欄一之(五)】之物，惟並未扣案，且無證據證明現尚屬存在
    ，爰不另為沒收之諭知。
三、被告經合法傳喚，無正當理由不到庭，爰不待其陳述逕行判
    決。
據上論斷，應依刑事訴訟法第371條、第369條第1項前段、第364
條、第299條第1項前段，刑法第28條、第56條、第321條第1項第
3款、第47條，判決如主文。
本案經檢察官乙○○到庭執行職務。
中    華    民    國    95    年    2    月  22       日
            刑事第十庭  審判長法  官  林  照  明
                              法  官  蔡  名  曜
                              法  官  唐  光  義
上列正本證明與原本無異。
不得上訴。
                              書記官  王  麗  珍
中    華    民    國    95    年    2    月  27       日
                                                      Ａ


司法院資訊處製作；財團法人民間司法改革基金會備份。
